臺灣屏東地方法院刑事判決　　　　　　　　　　　　　九十一年度訴字第五二五號
　　公　訴　人　臺灣屏東地方法院檢察署檢察官
　　被　　　告　甲○○
右列被告因違反毒品危害防制條例案件，經檢察官提起公訴（九十一年度毒偵字第三
一二號、第四０六號），本院判決如左：
     主  文
甲○○施用第一級毒品，累犯，處有期徒刑捌月；又連續施用第二級毒品，累犯，處
有期徒刑陸月，扣案之第二級毒品安非他命含袋重零點參柒公克及含有第二級毒品安
非他命殘渣之吸食器壹組沒收銷毀之；應執行有期徒刑壹年，扣案之第二級毒品安非
他命含袋重零點參柒公克沒收銷毀之、含有第二級毒品安非他命殘渣之吸食器壹組沒
收。
     事  實
一、甲○○前因竊盜案件，經本院判處有期徒刑一年確定，於民國八十八年十一月九
    日假釋期滿執行完畢。且前於八十九年間因施用毒品案件，經本院裁定送觀察、
    勒戒後，認有繼續施用毒品之傾向，再經本院裁定送強制戒治，後因強制戒治執
    行滿三月後，戒治處所認無繼續戒治必要，報由臺灣屏東地方法院檢察署檢察官
    聲請本院裁定停止強制戒治，經本院以八十九年毒聲字第一七九三號裁定停止強
    制戒治，所餘戒治期間付保護管束，惟其於保護管束期間，有違反保護管束應遵
    守事項情節重大之行為，由同署檢察官聲請本院裁定撤銷停止戒治，經本院以八
    十九年度毒聲字第二二五四號裁定撤銷停止戒治，令入戒治處所再施以強制戒治
    ，於九十年五月十六日強制戒治期滿，經同署檢察官於九十年六月六日，以九十
    年度戒毒偵字第一八三號不起訴處分確定。詎其猶不知悔改，基於施用第二級毒
    品之概括犯意，自九十一年二月間某日起至同年四月十九日上午九時止，連續在
    其位於屏東縣恆春鎮○○里○○路興南巷二號住處內，施用第二級毒品安非他命
    多次，期間，並另行基於施用第一級毒品海洛因之犯意，於九十一年四月十九日
    晚間六時五十分許起回溯七十二小時內之某時許，在不詳地點，施用第一級毒品
    海洛因一次。嗣為警於（一）九十一年二月二十六日晚間十一時十五分許，在屏
    東縣警察局墾丁派出所內經其同意採尿送驗查獲；（二）九十一年四月十九日下
    午一時十五分許，在其上址住處內查獲，並扣得第二級毒品安非他命含袋重０點
    三七公克及其所有、含有第二級毒品安非他命殘渣（量微無法秤重）之吸食器一
    組。
二、案經屏東縣警察局恆春分局報請臺灣屏東地方法院檢察署檢察官偵查起訴。
     理  由
一、右開事實，訊據被告甲○○於本院審理時固坦承有連續施用第二級毒品安非他命
    之事實，惟矢口否認有何施用第一級毒品海洛因之情事，辯稱：伊確未施用海洛
    因云云。經查，被告自白施用安非他命部分，核有前開查獲之物扣案可稽，且該
    扣案之白色粉末經送法務部調查局檢驗結果為第二級毒品安非他命，有該局九十
    一年十月二十四日調科壹字第０九一００六九六七四０號檢驗通知書一紙附卷可
    稽；再被告為警查獲所採集尿液，經送驗結果，呈甲基安非他命陽性反應，有屏
    東縣衛生局九十一年三月十八日屏縣衛檢六字第九一００六五號麻醉藥品類委託
    檢驗結果通知書及法務部調查局九十一年九月五日調科壹字第九一００五四八六
    八０號檢驗通知書各一紙在卷可證，足認被告上開施用安非他命部分之自白確與
    事實相符，足以採信。又被告於九十一年四月十九日晚間六時五十分許為警查獲
    所採集之尿液經送法務部調查局複檢結果，呈嗎啡陽性反應，有前開該局九十一
    年九月五日調科壹字第九一００五四八六八０號檢驗通知書可參，而該局就被告
    此部分尿液檢驗之程序，係以螢光偏極免疫分析法（ＴＤＸ）先為初步之篩驗，
    再以氣相層析／質譜儀法（ＧＣ／ＭＳ）為確認檢驗，此觀前揭通知書內容自明
    ，而該局就本件尿液檢驗所使用之氣相層析／質譜儀法包括「氣相層析儀」及「
    質譜儀」兩部分，其中氣相層析儀法之原理為將物質氣化後，再經分析管分離，
    由於各種物質之沸點及對管柱之吸附力不同，在經過檢測器（Ｄｅｔｅｃｔｏｒ
    ）測定後，表現出不同之滯留時間（Ｒｅｔｅｎｓｉｏｎｔｉｍｅ），以滯留時
    間來判斷係何種物質，至「質譜儀法」部分為其檢測器，能將物質撞擊成碎片，
    紀錄其質譜圖，因每個化合物之鍵結能力不同，故不同之物質會有其特定之質譜
    圖，因此在物質之判斷上有如指紋之鑑定，理論上如扣除人為之因素，其精確度
    已接近百分之百，另人體施用第一級毒品海洛因經尿液排出之時間，依吸食量之
    多寡、人體代謝功能、吸食者之年齡及性別有所差異，惟一般而言，施用者在七
    十二小時內所排出之尿液均有可能被檢出，此為本院歷來職務上審理毒品案件所
    得知悉，被告於九十一年四月十九日晚間六時五十分許，經警採尿送驗，其尿液
    中既有嗎啡陽性反應，足見被告於採尿時即九十一年四月十九日晚間六時五十分
    許起回溯七十二小時內，確有施用第一級毒品海洛因之情事，被告辯稱未施用海
    洛因云云，要乃推諉，不可採信。另被告前於八十九年間因施用毒品案件，經本
    院先後裁定送觀察勒戒、強制戒治、停止強制戒治及撤銷停止戒治，令入戒治處
    所再施以強制戒治，於九十年五月十六日強制戒治期滿，經同署檢察官於九十年
    六月六日，以九十年度戒毒偵字第一八三號不起訴處分確定等情，有臺灣屏東地
    方法院檢察署刑案資料查註紀錄表、臺灣高等法院被告全國前案紀錄表及上揭九
    十年度戒毒偵字第一八三號不起訴處分書各一紙附卷足憑，其於五年內再犯施用
    毒品，罪證明確，應予依法論科。
二、查海洛因、安非他命為毒品危害防制條例第二條第二項第一款、第二款規定之毒
    品，是被告所為，係犯同條例第十條第一項施用第一級毒品罪及同條第二項施用
    第二級毒品罪。被告持有第一級、第二級毒品之低度行為，應為施用之高度行為
    所吸收，不另論罪。被告多次施用第二級毒品行為，時間緊接，所犯罪名相同，
    顯係出於概括之犯意為之，為連續犯，爰依刑法第五十六條之規定以一罪論，並
    加重其刑。被告所犯上開二罪間，犯罪各別，罪名不同，應分論併罰。被告有事
    實欄所載論罪科刑執行之情形，有臺灣屏東地方法院檢察署刑案資料查註紀錄表
    及臺灣高等法院被告全國前案紀錄表各一紙在卷可查，其受有期徒刑執行完畢後
    ，五年之內再犯有期徒刑以上刑之本罪，為累犯，其施用第一級毒品部分應依刑
    法第四十七條規定加重其刑，而其施用第二級毒品部分則應依同條規定遞加重其
    刑。爰審酌被告已有施用毒品之前案紀錄，又再非法施用足以導致精神障礙及生
    命危險之第一級毒品海洛因及第二級毒品安非他命，及其犯罪之動機、目的、犯
    罪後僅坦承部分犯行，態度不佳等一切情狀，分量處如主文所示之刑，並定其應
    執行刑。扣案之安非他命含袋重０點三七公克，係毒品危害防制條例規定之第二
    級毒品，應依同條例第十八條第一項前段規定予以沒收銷毀。而扣案含有量微無
    法秤重之第二級毒品安非他命殘渣之吸食器一組，因其上之安非他命殘渣尚得以
    溶洗之方式，自該吸食器予以析離，有前揭法務部調查局九一年十月二十四日調
    科壹字第０九一００六九六七四０號檢驗通知書可參，固無從視為毒品併以沒收
    銷毀之，為其係被告所有並供為犯罪所用，業據被告陳明在卷，爰依刑法第三十
    八條第一項第二款宣告沒收。
據上論斷，應依刑事訴訟法第二百九十九條第一項前段，毒品危害防治條例第十條第
一項、第二項、第十八條第一項前段，刑法第十一條前段、第五十六條、第四十七條
、第三十八條第一項第二款、第五十一條第五款，判決如主文。
本案經檢察官郭俊男到庭執行職務。
中      華      民      國      九十一      年    十一    月    二十    日
                                      臺灣屏東地方法院刑事第一庭
                                          審判長法  官  潘正屏
                                                法  官  包梅真
                                                法  官  林世民
右正本證明與原本無異。
如不服本判決應於收受本判決後送達後十日內向本院提出上訴書狀，其未敘述上訴理
由者，並得於提起上訴後十日內向本院補提理由書狀（均須按他造當事人之人數附繕
本 ）「切勿逕送上級法院」
                                               書記官  薛慧茹
中 華      民      國      九十一     年    十一    月    二十    日
附錄論罪科刑法條：
毒品危害防制條例第十條
施用第一級毒品者，處六月以上五年以下有期徒刑。
施用第二級毒品者，處三年以下有期徒刑。
